臺灣高等法院刑事判決　　　　　　　　94年度上易字第1470號
　　上　訴　人
　　即　被　告　甲○○
上列上訴人因違反毒品危害防制條例案件，不服台灣板橋地方法
院94年度易字第273號，中華民國94年6月8日第一審判決（起訴
案號：台灣板橋地方法院檢察署94年度核退毒偵字第195號，併
辦案號：台灣板橋地方法院檢察署94年度核退毒偵字第708號）
，提起上訴，本院判決如下：
    主  文
原判決撤銷。
甲○○連續施用第二級毒品，累犯，處有期徒刑玖月。扣案之安
非他命貳包（合計淨重壹點玖公克）沒收銷燬之。
    事  實
一、甲○○有麻藥、槍砲及賭博等前科，其中於民國（下同）88
    年間，因施用毒品案件，經原審法院以88年度毒聲字第7543
    號裁定送勒戒處所觀察、勒戒後，認無繼續施用毒品之傾向
    ，由臺灣板橋地方法院檢察署檢察官以88年度毒偵字第2949
    號處分不起訴確定；復於89年間，因施用毒品案件，經原審
    法院以89年度毒聲字第2266號裁定送勒戒處所觀察、勒戒後
    ，認有繼續施用毒品傾向，經原審法院以89年度毒聲字第
    4189號裁定令入戒治處所施以強制戒治，於90年7月5日戒治
    期滿執行完畢，同時刑事案件經原審以89年度重簡字第1171
    號判決有期徒刑6月確定，於91年1月6日縮刑期滿，執行完
    畢。
二、詎甲○○仍不知戒絕，明知安非他命不得施用、持有，竟仍
    基於施用第2級毒品安非他命（下稱安非他命）之概括犯意
    ，自93年8月23日起迄94年1月2日止，在臺北縣三重市○○
    街297巷1弄8號3樓住處及三重市大同公園廁所內等處，以將
    安非他命放入自製的玻璃球吸食器內，再以火燒烤產生煙霧
    後加以吸食之方式，連續多次施用安非他命。嗣先後（一）
    於93年9月2日下午5時30分許，在臺北縣三重市○○路184巷
    25弄27號2樓為警查獲，並扣得安非他命一包（淨重1.4公克
    ）。（二）於同年10月21日上午9時許在臺北縣三重市○○
    ○街18號前為警查獲，並扣得安非他命一包（淨重0.5公克
    ）。（三）於94年1月2日下午2時30分許，在臺北縣三重市
    ○○街297巷1弄8號3樓住處為警查獲。
三、案經臺北縣政府警察局三重分局、臺北市政府警察局中山分
    局分別報請臺灣板橋地方法院檢察署檢察官偵查起訴及移送
    併案審理。
    理  由
一、被告於本院審理時經合法傳喚，無正當理由未到庭。惟查：
    前揭事實，業據被告於偵查及原審審理中坦承不諱，被告於
    前開事實二、（一）（三）為警查獲後經採集尿液送請臺灣
    尖端先進生技醫藥股份有限公司及臺灣檢驗科技股份有限公
    司鑑驗結果，均呈安非他命陽性反應乙節，有臺灣尖端先進
    生技醫藥股份有限公司93年9月15日濫用藥物檢驗報告、臺
    灣檢驗科技股份有限公司93年11月26日濫用藥物尿液檢驗報
    告各一份附卷可稽（見94年度核退毒偵字第708號卷第5頁、
    94 年度毒偵字第3404號卷第6頁）。此外，復有前揭安非他
    命二包（合計淨重1.9公克）等物扣案可佐，前開安非他命
    粉末經鑑驗結果，確含有第2級毒品安非他命成分，亦有毒
    品初步檢驗報告單及報告書二紙在卷可參（見94年度核退毒
    偵字第708號卷第48頁、94年度核退毒偵字第195號卷第13頁
    ），足認被告自白與事實相符。
二、被告曾因施用毒品案件，經原審以89年度毒聲字第2266號裁
    定送勒戒處所觀察、勒戒後，認有繼續施用毒品傾向，經原
    審法院以89年度毒聲字第4189號裁定令入戒治處所施以強制
    戒治，於90年7月5日戒治期滿執行完畢等情，有本院被告前
    案紀錄表1份在卷可憑，其於強制戒治執行完畢釋放後，5年
    內再犯該條例第10條第2項之罪，依毒品危害防制條例第23
    條第2項規定，應予論罪科刑。本件事證明確，被告犯行堪
    以認定。
三、按安非他命係毒品危害防制條例第2條第2項第2款所稱之第
    2級毒品。核被告所為，係犯上開條例第10條第2項之施用第
    2級毒品罪。被告施用第2級毒品前後持有第2級毒品之行為
    ，為施用之高度行為所吸收，不另論罪。被告先後多次施用
    第2級毒品犯行，時間緊接，方段相若，犯罪構成要件相同
    ，顯係基於概括犯意反覆為之，為連續犯，應依刑法第56
    條之規定論以一罪，並加重其刑。查被告於89年間因施用毒
    品案件，經原審法院以89年度重簡字第1171號判決有期徒刑
    6月確定，於91年1月6日縮刑期滿執行完畢，有前揭被告前
    案紀錄表在卷可按，於5年之內再犯有期徒刑以上之本罪，
    為累犯，應依刑法第47條之規定遞加重其刑。被告於前開事
    實二、（三）部分，施用第2級毒品安非他命之犯行，雖未
    據起訴，惟與起訴事實有連續犯關係，屬裁判上之一罪，為
    起訴效力所及，本院自應併予審理。
四、原審因予論罪科刑，固非無見。惟查：本件起訴事實係記載
    ：「甲○○．．．復基於施用毒品之概括犯意，自93年初某
    日起至93年10月19日凌晨，在台北縣三重市大同公園廁所內
    ，連續施用第2級毒品安非他命多次。」等語，足見被告於
    93 年8月22日以前施用安非他命之行為，業據起訴，而該部
    分已為另案確定判決之既判力所及（詳如後述），惟因公訴
    人指此與前開論罪科刑部分有裁判上一罪之連續犯關係，自
    應不另為免訴之諭知，乃原判決誤認被告於93年8月22日以
    前施用安非他命之行為，未據起訴，非本案所得審究之範圍
    ，乃毋庸為免訴之諭知，尚有未洽。被告上訴意旨，未具上
    訴理由，空言指摘原判決不當，雖無足取，但查原判決既有
    上開可議，要屬無可維持，應予撤銷改判。爰審酌被告有施
    用毒品前科，仍再次施用第二級毒品，足見戒除毒癮之意志
    薄弱，惟念其施用毒品係自戕行為，對他人法益尚無具體危
    害，且犯罪後坦承犯行，態度良好等一切情狀，量處有期徒
    刑9月。扣案之第2級毒品安非他命2包（合計淨重1.9公克）
    係毒品，不論屬於犯人與否，均應依毒品危害防制條例第18
    條第1項前段之規定沒收銷燬之。
五、公訴意旨略以：被告自93年年初起即開始在臺北縣三重市大
    同公園廁所內施用第2級毒品安非他命，直至93年8月22日止
    ，因認被告此部分亦犯有毒品危害防制條例第10條第2項之
    施用第2級毒品罪嫌云云。經查：被告於原審固供稱係自93
    年年初即開始施用第2級毒品安非他命等語，惟其自92年10
    月間某日起迄93年4月19日凌晨2時許止，施用安非他命之犯
    行，業經原審於93年7月29日以93年度簡字第3318號刑事簡
    易判決判處有期徒刑6月確定，該判決書正本於同年8月11日
    寄存送達於被告住所，有送達證書乙份附於該案卷內可稽，
    依刑事訴訟法第62條準用民事訴訟法第138條第2項之規定，
    應於同年8月22日起生送達之效力。而刑事簡易案件之判決
    ，因未經宣示，其既判力之時點應以當事人收受判決正本送
    達時為準，是以被告被訴於93年8月22日以前施用安非他命
    之行為，即為該案確定判決之既判力所及，惟因公訴人指此
    與前開論罪科刑部分有裁判上一罪之連續犯關係，爰不另為
    免訴之諭知。
六、被告經合法傳喚，無正當理由不到庭，爰不待其陳述逕行判
    決。
據上論斷，應依刑事訴訟法第369條第1項前段、第364條、第299
條第1項前段、第371條，毒品危害防制條例第10條第2項、第18
第1項前段，刑法第11條前段、第56條、第47條，判決如主文。
本案經檢察官賴俊雄到庭執行職務。
中　　華　　民　　國　　94　　年　　10　　月　　26　　日
　　　　　　　　　刑事第二十庭  審判長法　官　陳貽男
　　　　　　　　　　　　　　　　　    法　官  邱志平
　　　　　　　 　 　　　　　　　　　　法　官  高明哲
以上正本證明與原本無異。
不得上訴。
                                      書記官　李垂福
中　　華　　民　　國　　94　　年　　10　　月　　26　　日
附錄：本案論罪科刑法條全文
毒品危害防制條例第10條第2 項
施用第2級毒品者，處3年以下有期徒刑。
電信法第48條
無線電頻率、電功率、發射方式及電台識別呼號等有關電波監理
業務，由交通部統籌管理，非經核准，不得使用或變更；其管理
辦法由交通部訂定之。
交通部為有效運用電波資源，對於無線電頻率使用者，應訂定頻
率使用期限，並得收取使用費；其收費標準由交通部訂定之。
交通部為整體電信及資訊發展之需要，應對頻率和諧有效共用定
期檢討，必要時並得調整使用頻率或要求更新設備，業者及使用
者不得拒絕或請求補償。但業餘無線電使用者被交通部要求調整
使用頻率並更新設備致發生實際損失者，應付與相當之補償；軍
用通信之調整，由交通部會商國防部處理之。
工業、科學、醫療及其他具有電波輻射性電機及器材有關輻射之
管理辦法，由交通部會商有關目的事業主管機關訂定之。
下列無線電頻率之核配，不適用預算法第九十四條所定拍賣或招
標之規定︰
一、軍用、警用、導航、船舶、業餘無線電、公設專用
    電信、工業、科學、醫療、低功率電波輻射性電機、學術實
    驗、急難救助及其他供公益或公共用途使用之無線電頻率。
二、行動通信網路、衛星通信網路、無線廣播電台或無線電視電
    台等以特定無線電頻率之應用為基礎者，其經營許可執照或
    特許執照依法核發時，不一併核配其網路即不能運作之無線
    電頻率，及為改善上述通信網路區域性通信品質所須增加之
    無線電頻率。
三、固定通信網路無線區○○○○路、衛星鏈路或微波鏈路等，
    依一定使用條件可重覆使用之無線電頻率。
